【裁判字號】    96,交易,588
【裁判日期】    970530
【裁判案由】    過失傷害
【裁判全文】
臺灣士林地方法院刑事判決             96年度交易字第588號
公  訴  人  臺灣士林地方法院檢察署檢察官
被      告  甲○○
選任辯護人  邱雅文律師
上列被告因過失傷害案件，經檢察官提起公訴（96年度偵字第77
30號），因所犯最重本刑為三年以下有期徒刑之罪，本院判決如
下：
    主  文
甲○○因過失傷害人，處有期徒刑月，如易科罰金以新臺幣壹
仟元折算壹日，減為有期徒刑壹月又拾伍日，如易科罰金以新臺
幣壹仟元折算壹日。
    事  實
一、甲○○於民國95年9 月25日7 時34分許，騎乘車號為GYI-80
    7 號之重型機車，沿臺北市○○區○○路4 段南向北方向行
    駛，本應注意車前狀況及兩車間併行之間隔，並隨時採取必
    要之安全措施，而依當時情形並無不能注意之情事，於行經
    臺北市○○區○○路4 段177 號前，竟疏未注意車前狀況及
    兩車併行之間隔，因前方之不詳車號自小客車變換車道而避
    煞不及，致其右後車輪與同向行駛之由乙○○所騎乘之車號
    M9M-980 號重型機車左前車輪發生擦撞，致乙○○人車倒地
    而受有門牙斷裂3 顆、下巴撕裂傷及多處擦傷等傷害，嗣經
    員警據報前往現場處理，甲○○於有偵查權之員警發覺前開
    犯行前，自行向現場處理員警當場承認為肇事人並申告前開
    行為而接受裁判，始查悉上情。
二、案經乙○○訴由臺灣士林地方法院檢察署檢察官偵查起訴。
    理  由
一、本件被告甲○○所犯係最重本刑為三年以下有期徒刑之罪，
    是依刑事訴訟法第284 條之1 規定，應毋庸行合議審判，而
    被告甲○○及選任辯護人對於本判決所引用之下列各項證據
    方法之證據能力，於本院審理時均表示無意見，且於法院調
    查證據時，知有刑事訴訟法第159 條第1 項不得為證據之情
    形，亦未於言詞辯論終結前聲明異議，茲審酌該等言詞陳述
    及書面陳述作成時之情況，並無不宜作為證據之情事，依刑
    事訴訟法第159條之5 之規定，自得作為證據，合先敘明。
二、訊據被告甲○○固不否認於前揭時地騎乘上開機車行經前開
    路段，因與告訴人乙○○所騎乘之機車發生擦撞，而致其受
    有如事實欄所載傷害等事實，惟矢口否認有何公訴意旨所稱
    之過失傷害犯行，辯稱：當日係因不詳車號自小客車任意變
    換車道，始導致機車失控右偏，其並無過失云云。經查：告
    訴人乙○○因被告甲○○所騎乘之機車與之發生擦撞而受有
    如事實欄所載之傷勢乙節，業經告訴人乙○○於偵審中指訴
    歷歷，且為被告甲○○所不否認，並有告訴人乙○○所提出
    之新光吳火獅紀念醫院95年10月5 日出具之診斷證明書二紙
    在卷可稽，且有道路交通事故現場圖、交通事故談話紀錄表
    、道路交通事故補充資料表、道路交通事故調查報告表(一)(二)
    及肇事現場照片等附卷可稽；而被告甲○○所稱因前方自小
    客車變換車道而擦撞其所騎乘機車造成右偏乙節，雖經告訴
    人乙○○於本院審理中證稱：當日因前方自小客車變換車道
    後被告甲○○所騎乘之機車始發生右偏現象等語，然告訴人
    乙○○於本院審理中亦結證稱：無法確定該自小客車是否碰
    撞被告甲○○所騎乘之機車等語，另依卷附之肇事現場照片
    ，被告甲○○所騎乘之機車計有右側車身撞損、右後視鏡斷
    及前車頭撞損等損害，而被告甲○○於本院審理中供稱：「
    （問：你所指的前車頭撞損是在何處？）車頭的右邊及後照
    鏡斷裂。」、「（問：車頭的右邊及後照鏡斷裂不是因為自
    小客車撞擊嗎？）不是。」等語，是該不詳車號自小客車變
    換車道之際是否確曾擦撞被告甲○○騎乘之機車而造成右偏
    ，即有疑問；又依告訴人乙○○於警詢及本院審理中所為之
    證言觀之，上開不詳車號自小客車係自與被告甲○○所行駛
    車道併行之右側車道進行變換車道，而被告甲○○於本院97
    年5 月19日審理中自承當日騎乘機車之際未注意該自小客車
    之車距，亦未注意右側車道有無該車輛行駛等情，觀諸被告
    甲○○於同日審理中亦供稱當日該自小客車變換車道之際其
    確曾煞車等語，足見被告甲○○確有疏未注意車前狀況及兩
    車併行之間隔而避煞不及之情事，是被告甲○○上開所辯，
    要屬事後卸責之詞，不足採信。本件事證明確，被告甲○○
    之犯行洵堪認定，應予依法論科。
三、核被告甲○○所為，係犯刑法第284 條第1 項前段之過失傷
    害罪。而本件係報案人或勤務中心轉來資料未報明肇事人姓
    名，處理人員前往現場處理時，被告甲○○在場，並當場承
    認為肇事人，此有臺北市政府警察局交通警察大隊士林分隊
    員警陳建昌所製作之道路交通事故肇事人自首情形紀錄表一
    份在卷可稽，是被告甲○○於有偵查權之警員發覺前開犯行
    之犯罪人前，自行向現場處理警員申告上開犯行，並隨同警
    員到案及接受審判，符合自首之規定，應依刑法第62條前段
    之規定，減輕其刑。爰審酌被告甲○○騎乘機車因上開過失
    而致告訴人乙○○受傷，迄今尚未能與告訴人乙○○達成和
    解，復於犯後猶狡詞卸責，及其品行、犯罪之動機、目的、
    手段、智識程度、犯罪所生之損害及所得利益等一切情狀，
    量處如主文所示之刑，並諭知易科罰金之折算標準。又被告
    甲○○所為本件之過失傷害犯行，其犯罪時間係在民國96年
    4 月24日以前，爰依中華民國96年罪犯減刑條例第2 條第1
    項第3 款之規定，減其宣告刑二分之一，而諭知如主文所示
    之減得之刑。
據上論斷，應依刑事訴訟法第284 條之1 、第299 條第1 項前段
，刑法第284 條第1 項前段、第62條前段、第41條第1 項前段，
刑法施行法第1 條之1 ，中華民國96年罪犯減刑條例第2 條第1
項第3 款、第7 條，判決如主文。
本案經檢察官鄭富城到庭執行職務
中    華    民    國    97    年    5     月    30    日
                  交通法庭法  官  黃雅君
以上正本證明與原本無異。
如不服本判決，應於收受送達後10日內向本院提出上訴書狀，其
未敘述上訴理由者，應於上訴期間屆滿後20日內向本院補提理由
書狀（均須按他造當事人之人數附繕本）。
                          書記官  簡湘雲
中    華    民    國    97    年    5     月    30    日
附錄本案論罪科刑法條：
刑法第284條第1項前段
因過失傷害人者，處 6 月以下有期徒刑、拘役或 5 百元以下罰
金，致重傷者，處 1 年以下有期徒刑、拘役或 5 百元以下罰金
。


司法院資訊處製作；財團法人民間司法改革基金會備份。
